【裁判字號】    94,訴,4101
【裁判日期】    950126
【裁判案由】    毒品危害防制條例
【裁判全文】
臺灣高雄地方法院刑事判決              94年度訴字第4101號
公  訴  人  臺灣高雄地方法院檢察署檢察官
被      告  乙○○
上列被告因違反毒品危害防制條例案件，經檢察官提起公訴（94
年度毒偵字第8463號）暨移送併辦（94年度毒偵字第9980號），
被告於本院準備程序中為有罪之陳述，經合議庭裁定由受命法官
依簡式審判程序獨任審理，本院判決如下：
    主  文
乙○○連續施用第一級毒品，累犯，處有期徒刑壹年，扣案之一
級毒品海洛因壹包（驗後淨重零點伍貳公克，含殘有第一級毒品
海洛因於上不可完全析離之夾鏈袋壹只）沒收銷燬之；又施用第
二級毒品，累犯，處有期徒刑伍月。應執行有期徒刑壹年肆月，
扣案之一級毒品海洛因壹包（驗後淨重零點伍貳公克，含殘有第
一級毒品海洛因於上不可完全析離之夾鏈袋壹只）沒收銷燬之。
    事  實  及  理  由
一、乙○○前因竊盜、恐嚇及違反肅清煙毒條例案件，經法院分
    別判處有期徒刑一年十月及三年八月，於八十五年三月二十
    日入監執行，於八十七年七月六日縮短刑期假釋出監，嗣因
    其於假釋期間內更行犯罪，經撤銷假釋，於九十年十一月十
    四日入監執行殘刑，於九十四年三月三十一日縮短刑期期滿
    執行完畢。乙○○並於八十九年間，因施用毒品案件，經台
    南地方法院裁定觀察、勒戒，經執行後有繼續施用傾向，復
    經台南地方法院裁定入所施以強制戒治，於八十九年十月十
    九日入所執行，於九十年停止強制戒治出所，所餘期間付保
    護管束，嗣經撤銷停止強制戒治，於九十一年八月二十一日
    入所執行強制戒治，於九十二年三月九日執行完畢釋放出所
    ，竟於前開強制戒治執行完畢後五年內，猶仍不知悔改，分
    別基於施用第一級毒品海洛因之概括犯意及施用第二級毒品
    甲基安非他命一次之犯意，先於九十四年九月二十七日晚上
    八時許，在高雄市朋友家中，向他人取得第一級毒品海洛因
    及第二級毒品甲基安非他命而持有，進而以將第一級毒品海
    洛因摻在香菸內點燃施用之方式，及將第二級毒品甲基安非
    他命置於鋁箔紙上燒烤生煙吸聞之方式，分別施用第一級毒
    品海洛因及第二級毒品甲基安非他命各一次，其後並將煙頭
    及鋁箔紙丟棄。乙○○復於九十四年十一月十一日下午一時
    許回溯二十四小時內某時，承前施用第一級毒品之犯意，在
    高雄市某處車上，取得友人給予之第一級毒品海洛因而持有
    ，進而將海洛因摻入香煙內點燃吸食，又施用第一級毒品海
    洛因一次。嗣先後於九十四年九月二十八日晚上十時四十五
    分許，在高雄市○○區○○路與河南路口之界揚超商為警查
    獲，並當場扣得其有所供吸食所用之第一級毒品海洛因一包
    （驗後淨重零點五二公克，含直接包裝毒品而含殘有第一級
    毒品海洛因於上不可完全析離之夾鏈袋一只）；於九十四年
    十一月十一日上午十一時二十五分許，在高雄市三民區○○
    ○路一七二號益大大飯店九０九室為警查獲，始查知上情。
二、上揭被告施用第一級毒品及第二級毒品之犯行，業據被告乙
    ○○於本院審理時坦承不諱，且有高雄市立凱旋醫院濫用藥
    物尿液檢驗報告暨尿液對照表二份附卷可稽，且有扣押物品
    清單一紙、法務部調查局調科壹字第二二００二一七二八號
    鑑定通知書、臺灣高等法院被告前案紀錄表、在監在押全國
    紀錄表、法務部刑案資料查註紀錄表各一紙在卷可查，且有
    第一級毒品海洛因一包（驗後淨重零點五二公克，含直接包
    裝毒品而含殘有第一級毒品海洛因於上不可完全析離之夾鏈
    袋一只）扣案足憑，被告上開自白業有相當之補強證據，被
    告犯行已臻明確，應依法論科。
三、論罪科刑
（一）查海洛因及甲基安非他命係分別為毒品危害防制條例第二
      條第二項所稱之第一、二級毒品，不得非法持有及施用。
（二）核被告所為，係犯毒品危害防制條例第十條第一項之施用
      第一級毒品罪及同條第二項之施用第二級毒品罪。被告持
      有第一、二級毒品之低度行為，已分別為施用之高度行為
      所吸收，均不另論罪。
（三）被告前因竊盜、恐嚇及違反肅清煙毒條例案件，經法院分
      別判處有期徒刑一年十月及三年八月，於八十五年三月二
      十日入監執行，於八十七年七月六日縮短刑期假釋出監，
      嗣因其於假釋期間內更行犯罪，經撤銷假釋，於九十年十
      一月十四日入監執行殘刑，於九十四年三月三十一日縮短
      刑期期滿執行完畢等情，有臺灣高等法院被告前案紀錄表
      及臺灣高雄地方法院檢察署刑案資料查註紀錄表與法務部
      在監在押資料表各一紙在卷可查，其於前開有期徒刑執行
      完畢後，五年內再犯本件有期徒刑之二罪，均為累犯，均
      應依刑法第四十七條之規定，分別加重其刑。
（四）被告先後施用第一級毒品之犯行，時間緊接，行為相同，
      顯係基於概括犯意而為，為連續犯，應依刑法第五十六條
      之規定，以一罪論，並加重其刑，復與前開加重之例，依
      法遞加之。
（五）被告於九十四年十一月十一日下午一時許回溯二十四小時
      內某時之施用第一級毒品犯行，雖未經檢察官起訴，然因
      與起訴之犯行有連續犯之一罪關係，業如前述，為起訴效
      力所及，本院自得併與審理。
（六）被告所犯前開二罪間，犯意各別，罪名互殊，應分論併罰
      。
（七）爰審酌被告曾觸犯施用毒品之犯行，雖經觀察、勒戒及強
      制戒治程序，仍未能斷戒施用毒品惡習，顯見其戒治意志
      不堅，缺乏勒戒動機，本應從重量刑以收刑罰教化之效。
      惟念其施用毒品係對己身殘害，並未造成他人具體危害，
      且能於本院審理時坦承犯行，態度尚稱良好，復衡其犯罪
      之動機、目的、手段、生活狀況、智識程度、犯罪所生之
      損害等一切情狀，酌情量處如主文之刑，並定其應執行之
      刑，以示儆懲。
（八）扣案疑似毒品之粉末一包，確為第一級毒品海洛因一包（
      驗後淨重零點五二公克，含直接包裝毒品而含殘有第一級
      毒品海洛因於上不可完全析離之夾鏈袋一只），而直接包
      裝毒品之夾鏈袋亦殘有第一級毒品海洛因而無法完全析離
      ，且為被告供施用第一級所用之物，業據被告供述在卷，
      並有上開法務部調查局鑑定報告及扣案物品相片一紙可資
      為證，應依毒品危害防制條例第十八條第一項前段之規定
      ，不問屬於犯人所有與否，均宣告沒收銷燬之。至因鑑定
      而耗損之毒品，已因鑑定而滅失，爰不予宣告沒收，附此
      敘明。
四、如不服本判決，應於判決送達後十日內，向本院提出上訴狀
    。
據上論斷，應依刑事訴訟法第二百七十三條之一第一項、第二百
八十四條之一、第二百九十九條第一項前段、第三百十條之二、
第四百五十四條第一項，毒品危害防制條例第十條第一項、第二
項、第十八條第一項前段，刑法第十一條、第五十六條、第四十
七條、第五十一條第五 款，判決如主文。
本案經檢察官甲○○到庭執行職務。
中    華    民    國    95    年    1     月    26    日
                  鳳山刑事第一庭  法  官  林勇如
以上正本證明與原本無異。
如不服本判決，應於收受送達後10日內向本院提出上訴書狀。
中    華    民    國    95    年    1     月    26    日
                                  書記官  許雅惠
附錄本判決論罪科刑法條：
毒品危害防制條例第十條
施用第一級毒品者，處六月以上五年以下有期徒刑。
施用第二級毒品者，處三年以下有期徒刑。


司法院資訊處製作；財團法人民間司法改革基金會備份。
